Inventaris van archieven van het ministerie van Defensie (en de taakvoorganger ministerie van Oorlog), deel 1, (1898) 1945-1996
Nationaal Archief, Den Haag
Ministerie van Defensie: Kleine Archiefbestanden [deel 1]
Defensie / Kleine Archiefbestanden, 1
oudste stuk - jongste stuk: 1898-1996
merendeel 1945-1996
D93
1326 inventarisnummer(s); 28,60 meter
Normale geschreven, getypte en gedrukte documenten. Geen bijzondere handschriften.
Nationaal Archief, Den Haag
Ministerie van Defensie, Afdeling Efficiency en Administratieve Organisatie; Ministerie van Defensie, Bureau Algemene Internationale Financiele Aangelegenheden; Ministerie van Defensie, Bureau Spreiding Defensiediensten; Ministerie van Defensie, Controleur der Militaire Administratie in Algemene Dienst; Interdepartementale werkgroep ter Apel; Coördinatie Comissie voor Gerepatrieerden; Defensie Studie Centrum; Defensie Pijpleiding Organisatie; Ministerie van Defensie, Directoraat generaal Economie/Financiën; Ministerie van Defensie, Directoraat Generaal Personeel/Directie Burgerpersoneel; Ministerie van Defensie, Financiële Mobilisatievoorbereidingen; Korps Mobiele Colonne; Nationaal Commando; Technische Dienst; Generaal-Majoor Dr. F. Daubenton; Redactie Weekblad "Pen Gun"
De inhoud van het archiefbestand is dan ook zeer divers. Onder de rubriek Defensiestaf en directies zijn bijvoorbeeld het Defensiestudiecentrum, de Coördinatiecommissie voor Gerepatrieerden en de Defensie Pijpleiding Organisatie te vinden. De stukken van het Defensie studiecentrum hebben vooral betrekking op de cursussen die er werden gegeven. De archieven van de Coördinatiecommissie voor Gerepatrieerden hebben betrekking op de huisvesting van beroepsmilitairen en gerepatrieerden. De Defensie Pijpleiding Organisatie hield zich bezig met de kathodische bescherming van pijpleidingen en dit is dan ook het onderwerp van vele van de archiefbescheiden. Onder Krijksmachtonderdeel Koninklijke Landmachtzijn de archieven te vinden van de NATCO, van de Infanterieonderdelen, van de Technische Dienst en de het Korps Mobiele Colonne. De inhoud van deze archieven varieert van vergaderverslagen tot het opstellen van orders tot verslagen van de hulpverlening bij de watersnoodramp van 1953.
Archiefvorming
Geschiedenis van de archiefvormer
Onderdeel van het Nederlandse veiligheidsbeleid is de bescherming van de in- en uitwendige veiligheid van het Koninkrijk der Nederlanden, het taakgebied waarop het Ministerie van Defensie werkzaam is. Als onderdelen van dit taakgebied kunnen worden onderscheiden:
zorgen voor het in Koninkrijksverband beschermen en verdedigen van het Nederlands territoir en dat van de overzeese rijksdelen
zorgen voor de in bondgenootschappelijk verband geformuleerde bijdrage ter voorkoming van oorlog en om agressie te keren
zorgen voor de militaire bijdrage in internationaal verband, buiten het bondgenootschappelijke verdragsgebied, in het kader van de internationale vrede en veiligheid
verlenen van maatschappelijke bijstand en steun in Koninkrijksverband
Hieruit volgt dat de territoriale verdediging van de (toenmalige) overzeese rijksdelen ook valt onder de verantwoordelijkheden van de minister van Defensie. Hieronder vallen dus ook alle handelingen die gerelateerd zijn aan de voorbereiding, uitvoering en nasleep van de inzet van militairen in Nederlands-Indië van 1945 tot 1950, in Nieuw-Guinea van 1950 tot 1962 en in Suriname tot en met 1975. Voorbeelden van militaire deelname aan vredesmissies en maatschappelijke bijstand zijn de inzet van het Nederlands Detachement VN en oorlogsschepen in de Korea-oorlog van 1950 tot 1954 en de watersnoodramp van 1953.
Vanaf 1945 geeft de defensieorganisatie een voortdurende verandering te zien. Deze hangt nauw samen met opvattingen over de mate van centralisatie van de besluitvorming; ligt het zwaartepunt ervan bij de (politieke) top en de beleidsafdelingen of zoveel mogelijk bij de krijgsmachtdelen? Aldus het dilemma van controle versus zelfstandigheid. In het bijzonder is te vermelden dat tot 1959 er twee afzonderlijke ministeries bestonden, die van Oorlog met de krijgsmachtdelen landmacht en luchtmacht en van Marine met daaronder de zeemacht. Na de fusie was er sprake van het Ministerie van Defensie.
Lijst met afkortingen
KL
Koninklijke Landmacht
KM
Koninklijke Marine
Klu
Koninklijke Luchtmacht
KMar
Koninklijke Marechaussee
AFCENT
Allied Forces CENTral Europe, NAVO-hoofdkwartier te Brunssum
KNIL
Koninklijk Nederlands-Indisch Leger
DOC
Defensie Olie Centrale
DPO
Defensie Pijpleiding Centrale
DGP
Directoraat-Generaal Personeel
ABZA
Automatisering Bezoldigingsaangelegenheden
BZA
Bezoldigingsaangelegenheden
Geschiedenis van het archiefbeheer
De archieven van het verzamelarchief Ministerieonderdelen zijn op verschillende momenten naar het Semi-Statisch Archief(SSA) in Rijswijk overgebracht waardoor de precieze herkomst niet meer valt te achterhalen. Een deel is overgebracht naar het SSA bij de verhuizing van het semi-statisch archief van het Ministerie van Defensie, de rest is per dienstonderdeel bij het SSA binnengebracht. Van enkele blokken, zoals het Defensie Studiecentrum, de Defensie Pijpleiding Organisatie en de Directie Burgerpersoneel, zijn verklaringen van vernietiging aangetroffen. Waarschijnlijk zijn alle archiefblokken al eerder geschoond.
De verwerving van het archief
Het archief is in 2008 door het ministerie van Defensie overgebracht naar het Nationaal Archief, krachtens artikel 12 van de Archiefwet 1995.
Overbrenging van een overheidsarchief
Inhoud en structuur van het archief
Inhoud
De inventaris Ministerie-onderdelen omvat veel verschillende archiefblokjes. De inhoud van het archief is dan ook zeer divers. Onder de rubriek Defensiestaf en directies zijn bijvoorbeeld het Defensiestudiecentrum, de Coördinatiecommissie voor Gerepatrieerden en de Defensie Pijpleiding Organisatie te vinden. De stukken van het Defensie studiecentrum hebben vooral betrekking op de cursussen die er werden gegeven. De archieven van de Coördinatiecommissie voor Gerepatrieerden hebben betrekking op de huisvesting van beroepsmilitairen en gerepatrieerden. De Defensie Pijpleiding Organisatie hield zich bezig met de kathodische bescherming van pijpleidingen en dit is dan ook het onderwerp van vele van de archiefbescheiden.
Onder het Krijgsmachtonderdeel Koninklijke Landmacht zijn de archieven te vinden van de NATCO, van de Infanterieonderdelen, van de Technische Dienst en de het Korps Mobiele Colonne. De inhoud van deze archieven varieert van vergaderverslagen tot het opstellen van orders tot verslagen van de hulpverlening bij de watersnoodramp van 1953.
Selectie en vernietiging
Selectie heeft op zo hoog mogelijk niveau per dossier plaats gevonden aan de hand van de volgende selctielijsten:
BSD 20 Militair materieel (Stcr. 79/2007)
BSD 25 Militair personeel (Stcr. 242/2000)
BSD 45 Rijkshuisvesting (Stcr. 79/2002)
BSD 50 Militaire operatiën (Stcr 114/2002)
BSD 92 Overheidsinformatievoorziening (Stcr 202/2003)
BSD 73 Arbeidsvoorwaarden rijkspersoneel (Stcr. 864/2001)
BSD 143 Organisatie van de rijksoverheid (Stcr. 245/2005)
BSD 102 Dienstplicht (Stcr. 156/2005)
BSD 15 Beheer van de Rijksbegroting (Stcr. 62/2005)
BSD 46 Voorlichting van de Rijksoverheid (Stcr. 112/2007)
BSD 101 Adelsbeleid, adelsrecht en decoratie (Stcr. 107/2006).
Dit archief bevat ook enkele bescheiden die bewaard worden op grond van de hardheidsclausule art. 5 lid e van het Archiefbesluit. Het gaat hier onder andere om de afwikkeling van de financiële aangelegenheden van de Binnenlandse Strijdkrachten en stukken betreffende maatregelen op het gebied van Rijkspersoneelsbeleid in oorlogstijd. Er is geen historisch maatschappelijke analyse op deze beleidsterreinen uitgevoerd. Bij aanvang van de bewerking bedroeg de totale omvang van de archieven: 102,4 meter. De totale omvang van de archieven nà bewerking is 33,5 meter en beslaat de periode (1898) 1945-1996.
Ordening van het archief
Dit archief is primair geordend op basis van de organisatie van het ministerie van Defensie.
Aanwijzingen voor de gebruiker
Openbaarheidsbeperkingen
Volledig openbaar.
Materiële beperkingen
Het archief kent geen beperkingen voor het raadplegen van stukken als gevolg van slechte materiële staat.
Aanvraaginstructie
Openbare archiefstukken kunnen online worden aangevraagd en gereserveerd. U kunt dit ook via de terminals in de studiezaal van het Nationaal Archief doen. Om te kunnen reserveren dient u de volgende stappen te volgen:
U maakt een profiel aan op www.gahetna.nl, en logt vervolgens in
Via de archiefinventaris (alleen de beschrijvingen met rode nummers) selecteert u het gewenste archiefstuk door op de knop 'Reserveren' te klikken
In het volgende scherm geeft u aan op welke dag u het archiefstuk wilt inzien
Indien u zich bevindt in de studiezaal en een tafelnummer heeft ontvangen kunt u dit nummer vermelden. Als u geen tafelnummer heeft kunt u tafelnummer 777 laten staan
Vervolgens bevestigt u uw reservering door deze te versturen.
Verwant materiaal
Beschikbaarheid van kopieën
Inventarisnummers van dit archief zijn niet in kopievorm beschikbaar
Verwante archieven
In de volgende inventarissen zijn verwante archieven beschreven:
2.13.169; Inventaris van het archief van de Materieelraad van het ministerie van Defensie (1951-1975)
2.13.172; Inventaris van het archief van de Personeelraad van het ministerie van Defensie (1953-1978)
2.13.173; Inventaris van het archief van de Militair Geneeskundige Raad van het ministerie van defensie (1968-1975)
2.13.179; Inventaris van het archief van het ministerie van Defensie: Onderdelen behorende tot het Wapen der Genie, de Geniediensten en de Dienst Gebouwen, Werken en Terreinen (1862) 1945-1996
2.13.181; Inventaris van de Commissiearchieven van het ministerie van Defensie (1931-1993)
Beschrijving van de series en archiefbestanddelen
- Minister en Staatssecretaris
- Ressort Secretaris-Generaal
- Raden en Commissies
- Defensiestaf en directies
  - Afdeling Efficiency en Administratieve Organisatie
    De Centrale afdeling Efficiency en Administratieve Organisatie (CEAO) was een Defensieonderdeel dat verantwoordelijk was voor het automatiseren, stroomlijnen en facilitair ondersteunen van de Defensieorganisatie. CEAO viel als centrale afdeling rechtstreeks onder de Secretaris-generaal. Na de reorganisatie van 1976 werd de CEAO omgedoopt tot Directie Organisatie, en werd de directie onderdeel van het directoraat-generaal Economie en Financiën.
    - Het opstellen van de organisatie van de inwendige dienst van het departement van Oorlog, 1898, 1933 en 1942; 1-2; 2 omslagen
      bewaren op grond van artikel 5, lid e van het archiefbesluit
      - 1898, 1
      - 1933 en 1942, 2
    - Notulen en agenda's van de vergaderingen met de medewerkers, 1955-1965; 3-11; 3 pakken en 6 omslagen
      - 1 -25 1954-1955, 3; 1 pak
      - 26 - 50 1955, 4; 1 pak
      - 51 - 75 1956, 5; 1 pak
      - 76 - 100 1956-1957, 6
      - 101 - 140 1957-1958, 7
      - 129 - 164 1958-1959, 8
      - 165 - 183 1959, 9
      - 184 - 219 1960-1962, 10
      - 220-252 1963-1965, 11
    - Het opstellen van overzichten betreffende de verrichte werkzaamheden, 1961; 12; 1 omslag
    - Notulen en agenda's van de vergaderingen van de Commissie Land- en Luchtmachtorders, met bijlagen, 1963-1967; 13-14; 1 omslag en 1 pak
      - Map I 1963-1965, 13
      - Map II 1963-1967, 14; 1 pak
    - Notulen en agenda's van de vergaderingen van de Technisch Procedurele Studiegroep, 1966-1968; 15; 1 omslag
    - Notulen en agenda's van de vergaderingen van de Projectgroep Centraal Adresbestand, met bijlagen, 1968-1969; 16; 1 omslag
    - Het reorganiseren van de Afdeling Efficiency en Administratieve Organisatie, 1969; 17; 1 omslag
    - Het beantwoorden van kamervragen door het Tweede Kamerlid Aarts (KVP) inzake vergrijzing en gebrek aan kennis bij de organisatie en efficiency afdelingen van de departementen, 1974; 18; 1 omslag
    - Notulen en agenda's van de medewerkersvergaderingen, 1976; 19; 1 omslag
    - Verklaring van vernietiging van archiefbescheiden, 1990; 20; 1 omslag
  - Bureau Algemene Internationale Financiële Aangelegenheden
    Het Bureau Algemene Internationale Financiële Aangelegenheden hield zich bezig met de Nederlandse participatie aan NAVO-projecten als Allied Forces Central Europe (AFCENT) en NATO Airdefence Ground Environment System (NADGE). Onder dit bureau viel ook de interdepartementale werkgroep inzake infrastructuur en militaire begrotingsaangelegenheden. Binnen dit bureau werd overleg gevoerd over internationale projecten op het gebied van defensie.
    - Het bepalen en wijzigen van de Instructies Personeel 4 inzake het handelen van militair personeel in oorlogs- en vredestijd, 1960; 21; 1 pak
    - Het bepalen en wijzigen van de richtlijnen inzake Vredesinstructies, 1961-1970; 22-23; 2 pakken
      - Map I 1961-1966, 22
      - Map II 1965-1970, 23
    - Het medevoorbereiden van richtlijnen inzake infrastructuur en militaire begrotingsaangelegenheden in nationaal en NAVO-verband, 1970-1971; 24; 1 pak
    - Het beantwoorden van vragen van het Tweede Kamerlid Bremen (KVP) inzake een eventueel vertrek van AFCENT uit Nederland d.d. 26 september 1973, 25; 1 omslag
    - Verklaringen van vernietiging van archiefbescheiden, 1986, 1992; 26; 1 omslag
  - Bureau Spreiding Defensiediensten
    Het bureau Spreiding Defensiediensten had tot taak de spreiding van defensieonderdelen over Nederland te coördineren, zoals het centraal bureau Spreidingsdiensten dit deed voor de Rijksoverheid. Analoog hieraan voerde het bureau Spreiding Defensiediensten dit beleid uit voor het Ministerie van Defensie.
    - Notulen en agenda's van de vergaderingen van de Stuurgroep Spreiding Defensiediensten, met bijlagen, 1975-1980; 27; 1 pak
    - Notulen en agenda's van de vergaderingen van de Werkgroep Spreiding Defensiediensten inzake de Inrichting tot het Uitgeven van Boekwerken, met bijlagen, 1976-1979; 28; 1 omslag
    - Het besluiten tot en het uitvoeren van bouwwerkzaamheden inzake een kantoor voor Defensie te Kerkrade, 1976-1981; 29-32; 2 omslagen en 2 pakken
      - Map I 1976-1983, 29; 1 omslag
      - Map II 1977-1980, 30; 1 omslag
      - Map III 1980-1981, 31; 1 pak
      - Map IV 1980-1981, 32; 1 pak
    - Het oprichten van de organisatie van de Inrichting tot het Uitgeven van Boekwerken, 1978; 33; 1 omslag
  - Collectie Ter Apel
    De interdepartementale werkgroep ter Apel werd in het leven geroepen om de aanleg van een militair oefenterrein in Oost-Groningen voor te bereiden. De collectie Ter Apel is de neerslag van hun werkzaamheden.
    - Notulen en agenda's van de vergaderingen van de Werkcommissie Militaire Aangelegenheden, 1968-1969; 34; 1 pak
    - Het wijzigen of verplaatsen van legereenheden inzake oefeningen, 1969-1977; 35-36; 1 pak en 1 omslag
      - Map I 1969-1972, 35; 1 omslag
      - Map II 1970-1977, 36; 1 pak
    - Notulen en agenda's van de vergaderingen van de Werkgroep Ter Apel, met bijlagen, 1970-1971; 37; 1 pak
  - Controleur der Militaire Administratie in Algemene Dienst van het Ministerie van Oorlog
    De Controleur der Militaire Administratie in algemene dienst van het Ministerie van Oorlog had tot taak de financiële administraties, zoals jaarverslagen, van verschillende ministerieonderdelen te controleren. Daarnaast onderzocht de controleur financiële claims die verband hielden met de Tweede Wereldoorlog. Daaronder viel ook het afwikkelen van de financiële aangelegenheden van de Binnenlandse Strijdkrachten.
    - Het afwikkelen van de financiële aangelegenheden inzake de Binnenlandse Strijdkrachten, 1944-1951; 38-81; 1 pak en 43 omslagen
      - Auto-afwikkeling 1945-1950, 38; 1 pak
      - Betaling aan de familie J. Jonker inzake opslag en verrichte reparaties rijwielen 1947-1948, 39
      - Betaling aan de heer H.J. Schellaars, motorrijwielhandelaar 1946-1948, 40
      - Betaling ordedienst Zuid-Beveland 1946, 41
      - Betaling van de bezoldiging aan F.J.K. Russel 1950, 42
      - Brieven kapitein A.R. Hulscher 1947-1948, 43
      - BS Almelo 1948, 44
      - BS Amsterdam 1946-1947, 45
      - BS Apeldoorn 1945-1948, 46
      - BS Enschede 1946-1948, 47
      - BS Gewest Friesland 1945-1948, 48
      - BS Gewest 13A 1946, 49
      - BS Rotterdam 1948-1951, 50
      - Centraal Afwikkelingsbureau Binnenlandse Strijdkrachten 1946-1948, 51
      - De zaak A.L.C. Meijerink 1947-1951, 52
      - Demobilisatie-uitkering 1946-1948, 53
      - Distributiedienst Hengelo 1945-1948, 54
      - Dubbele bezoldiging Haagse Politie in BS-dienst 1945-1949, 55
      - Kasvoorschotten Nederlandse Bank Middelburg 1946-1948, 56
      - Krijgsbuit 1945-1949, 57
      - Krijgsbuit Ermelo 1946-1948, 58
      - Krijgsbuit-motorvoertuigen 1945-1947, 59
      - Militaire bakkerij Amsterdam 1947-1948, 60
      - Militaire premiecertificaten 1946-1947, 61
      - Nationaal Steunfonds 1947-1951, 62
      - Nederlandsch Beheersinstituut 1947-1948, 63
      - Opsporing, inning en verantwoording van illegale gelden 1945-1950, 64
      - Overdracht archiefbescheiden BS gewest Noord-Brabant door J.J. Kuitert 1947-1949, 65
      - Pen Gun 1946-1947, 66
      - Rapporten van A.C. Roozemond inzake maandstukken 1945-1946, 67
      - Rapporten van kapitein Sluijter, onderofficier A. ten Cate, en majoor van Nievelt 1946, 68
      - Rechtzaak R. van Dijk 1946, 69
      - Schadeclaims en autovergoedingen door dhr R.J.S. Wagenaar 1948-1949, 70
      - Schuld P.J. van der Maat en H. de Waardt 1946-1948, 71
      - Stichting Centrale Financiëring 1944-1949, 72
      - Stichting Landelijke Organisatie voor hulp aan onderduikers - Landelijke Knokploegen 1945-1950, 73
      - Storting Nederlandse Bank door J. Sleutel 1946-1948, 74
      - Tewerkstelling F.D. van der Mast 1948-1949, 75
      - Uitbetalingen door de Sociale Dienst van het Ministerie van Oorlog 1947-1949, 76
      - Uitschottenstaat G.H. Ebens, Apeldoorn 1947-1950, 77
      - Uitschottenstaat M. Nijsse, Apeldoorn 1947-1948, 78
      - Veldbedden stoottroepen 1946-1947, 79
      - Voorschotten M. Nijsse, Apeldoorn 1945-1951, 80
      - Vorderingen van Philips op de BS 1944-1947, 81
    - Het onderzoeken van misstanden bij de Commissie Noodvoorziening Den Bosch, 1946; 82; 1 omslag
    - Het opheffen van Reliefteam 44, 1946; 83; 1 omslag
    - Het instellen van het controlebureau, 1946-1951; 84; 1 omslag
  - Coördinatie-Commissie voor Gerepatrieërden
    De Coördinatie Commissie Gerepatrieerden werd in mei 1950 ingesteld volgens besluit van de ministerraad. De taak van de commissie bestond uit het coördineren van het beleid van verschillende ministeries en het onderhouden van contacten met kerkelijke organisaties en particuliere organisaties als de stichting Pelita en de stichting Nederland helpt Indië. Het behoorde ook tot de taak van de commissie om beleidsadviezen uit te brengen aan de regering op het gebied van repatriëring. Daartoe werden zes subcommissies uitgebracht op het gebied van huisvesting, transport overzee, sociale bijstand, arbeidsbemiddeling, geneeskundige verzorging en onderwijsvoorzieningen.
    - Het medevoorbereiden en vaststellen van het huisvestingsbeleid inzake beroepsmilitairen en gerepatrieerden, 1948-1952; 85-90; 6 pakken
      - Map I 1948-1949, 85
      - Map II 1950, 86
      - Map III 1950, 87
      - Map IV 1950-1952, 88
      - Map V 1951, 89
      - Map VI 1951, 90
  - Defensiestudiecentrum
    Het Defensie Studiecentrum werd in de jaren vijftig opgericht door de legerofficier en staatssecretaris van Defensie M.R.H. Calmeijer. Het was de bedoeling dat in dit centrum leidinggevende personen uit militaire en ambtelijke kringen en uit de zakenwereld zich konden bezinnen op alle aspecten van de verdedigingsvoorbereiding. Later ging het defensiestudiecentrum op in het Nederlands Instituut voor Internationale Betrekkingen Clingendael.
    - Het instellen van het Defensiestudiecentrum, 1951-1962; 91; 1 omslag
    - Het ontwikkelen, inrichten en vaststellen van jaarlijkse cursussen inzake actuele militair-politieke kwesties, 1951-1980; 92-123; 11 omslagen en 21 pakken
      - Eerste Cursus 1951-1952, 92
      - Tweede Cursus 1952, 93
      - Derde Cursus 1952-1953, 94; 1 omslag
      - Vierde Cursus 1953, 95; 1 omslag
      - Vijfde Cursus 1953-1956, 96; 1 omslag
      - Zesde Cursus 1954, 97
      - Zevende Cursus 1954-1955, 98
      - Achtste Cursus 1955-1956, 99
      - Negende Cursus 1956-1966, 100
      - Tiende Cursus 1957-1958, 101
      - Elfde Cursus 1958-1959, 102
      - Twaalfde Cursus 1959-1960, 103
      - Dertiende Cursus 1960-1961, 104
      - Veertiende Cursus 1961-1962, 105
      - Vijftiende Cursus 1962-1963, 106; 1 omslag
      - Zestiende Cursus 1963-1964, 107; 1 omslag
      - Zeventiende Cursus 1964-1965, 108
      - Achtiende Cursus 1965-1966, 109; 1 omslag
      - Negentiende Cursus 1966-1967, 110; 1 omslag
      - Twintigste Cursus 1967-1968, 111
      - Eenentwintigste Cursus 1968-1969, 112
      - Tweeëntwintigste Cursus 1970, 113
      - Drieëntwintigste Cursus 1971, 114
      - Vierentwintigste Cursus 1971-1972, 115
      - Vijfentwintigste Cursus 1973, 116
      - Zesentwintigste Cursus 1974, 117
      - Zevenentwintigste Cursus 1975, 118
      - Achtentwintigste Cursus 1975-1976, 119
      - Negenentwintigste Cursus 1977, 120; 1 omslag
      - Dertigste Cursus 1977-1978, 121; 1 omslag
      - Eenendertigste Cursus 1978-1979, 122; 1 omslag
      - Tweeëndertigste Cursus 1980, 123; 1 omslag
    - Notulen en agenda's van de vergaderingen van het curatorium, met bijlagen, 1951-1982; 124-140; 6 pakken en 11 omslagen
      - Map I 1951-1952, 124
      - Map II 1951-1981, 125; 1 pak
      - Map III 1953, 126
      - Map IV 1954, 127
      - Map V 1955-1959, 128
      - Map VI 1960-1963, 129
      - Map VII 1964-1966, 130
      - Map VIII 1967-1968, 131
      - Map IX 1969-1971, 132
      - Map X 1971-1972, 133
      - Map XI 1971-1977, 134; 1 pak
      - Map XII 1972-1973, 135
      - Map XIII 1976-1978, 136
      - Map XIV 1980, 137; 1 pak
      - Map XV 1981, 138; 1 pak
      - Map XVI 1982, 139; 1 pak
      - Map XVII 1982, 140; 1 pak
    - Het ontwikkelen, inrichten en vaststellen van Herhalingscursussen, met hiaten, 1953-1980; 141-193; 1 pak en 52 omslagen
      - Eerste Herhalingscursus 1953, 141; 1 pak
      - Tweede Herhalingscursus 1954, 142
      - Derde Herhalingscursus 1955, 143
      - Vierde Herhalingscursus 1956, 144
      - Vijfde Herhalingscursus 1956, 145
      - Zesde Herhalingscursus 1957, 146
      - Zevende Herhalingscursus 1957, 147
      - Achtste Herhalingscursus 1958, 148
      - Negende Herhalingscursus 1958, 149
      - Tiende Herhalingscursus 1959, 150
      - Elfde Herhalingscursus 1959, 151
      - Twaalfde Herhalingscursus 1960, 152
      - Dertiende Herhalingscursus 1960, 153
      - Veertiende Herhalingscursus 1961, 154
      - Vijftiende Herhalingscursus 1961, 155
      - Zestiende Herhalingscursus 1962, 156
      - Zeventiende Herhalingscursus 1962, 157
      - Achttiende Herhalingscursus 1963, 158
      - Negentiende Herhalingscursus 1963, 159
      - Twintigste Herhalingscursus 1964, 160
      - Eenentwintigste Herhalingscursus 1964, 161
      - Tweeëntwintigste Herhalingscursus 1965, 162
      - Drieëntwintigste Herhalingscursus 1965, 163
      - Vierentwintigste Herhalingscursus 1966, 164
      - Vijfentwintigste Herhalingscursus 1966, 165
      - Zesentwintigste Herhalingscursus 1967, 166
      - Zevenentwintigste Herhalingscursus 1967, 167
      - Achtentwintigste Herhalingscursus 1968, 168
      - Negenentwintigste Herhalingscursus 1968, 169
      - Dertigste Herhalingscursus 1969, 170
      - Eenendertigste Herhalingscursus 1969, 171
      - Tweeëndertigste Herhalingscursus 1970, 172
      - Drieëndertigste Herhalingscursus 1970, 173
      - Vierendertigste Herhalingscursus 1971, 174
      - Vijfendertigste Herhalingscursus 1971, 175
      - Zesendertigste Herhalingscursus 1972, 176